最高法院民事判決　　　　　　　　　　　　　　　九十一年度台上字第二○三六號
　　上　訴　人　甲○○
　　訴訟代理人　陳井星律師
　　被 上訴 人　新永安有線電視股份有限公司
　　法定代理人　王國清
右當事人間請求給付薪資報酬事件，上訴人對於中華民國八十九年十二月十二日台灣
高等法院台南分院第二審判決（八十八年度勞上字第一二號），提起上訴，本院判決
如左：
    主  文
原判決關於駁回上訴人請求給付民國八十七年一月份未發薪資新台幣六萬六千九百二
十三元本息之上訴及該訴訟費用部分廢棄，發回台灣高等法院台南分院。
其他上訴駁回。
第三審訴訟費用，除發回部分外，由上訴人負擔。
    理  由
本件上訴人主張：伊於八十四年六月十五日與被上訴人公司總經理連文祥簽立協定書
，約定伊受僱於被上訴人，基本年薪為新台幣（下同）一百八十萬元、年終紅利金
為淨利百分之二、額外紅利金按超過既定淨利額之特定比例計算及美國往返機票每
年八張，並獲配公司車一輛，伊依約到職且遵守協定內容。詎被上訴人竟未依上開協
定書給付伊應有之報酬，復於八十七年一月八日伊自美休假歸來時函通知不續聘伊為
總經理。被上訴人除應依勞動基準法（下稱勞基法）之規定，給付預告期間工資八萬
九千二百三十一元、資遣費三十三萬四千六百十五元暨八十七年一月份未發薪資六萬
六千九百二十三元外，依上述協定書，尚應給付年度營業淨利百分之二之紅利金共
三百零三萬四千三百六十一元，及八十四年七月至八十六年底應給付二十張台北至美
國機票扣除已給付八張後之餘額即十二張，該機票款項每張以美金一千零十點九五元
計算，計為美金一萬二千一百三十一元，以上差額迭經催促被上訴人補發，均置之不
理等情，爰本於勞基法及僱傭契約之法律關係，求為命被上訴人給付伊三百五十二萬
五千一百三十元及美金一萬二千一百三十一元，並均自八十七年一月二十一日起加計
法定遲延利息之判決。
被上訴人則以：上開協定書由非董事長之連文祥簽立，已難對伊發生拘束力，且該協
定書未經伊公司依章程及九十年十一月十二日修正前公司法第二十九條第二項第三款
規定由董事過半數同意為之，對伊亦不生其效力。況伊董事會於八十五年四月六日同
意委任上訴人為工程部經理及通過其報酬，上訴人欣然接受復行使經理職務，顯見兩
造已因該董事會決議而成立新契約。再伊於同年六月間擬聘上訴人為總經理時，曾與
上訴人協議薪資問題，經其同意按單一薪給即每月十三萬元支給，並於同年八月一日
就任總經理，該協定書尤因兩造間協議薪資給付方式而告失效。又兩造間為一委任關
係，上訴人係伊公司實施管理權之人，更無勞基法相關規定之適用，其據以請求給付
上開紅利金、機票款項、預告期間工資、資遣費及未發薪資均非有據等語，資為抗
辯。
原審依審理之結果，以：本件上訴人主張之事實，固據其提出協定書、被上訴人應付
資遣費未發薪資暨預告期間工資計算表、機票、薪資單及被上訴人公司新董字第一
○二號函等件為憑，惟查被上訴人公司章程第十七條規定，有關公司之總經理、副總
經理及經理之委任、解任及報酬，應依照九十年十一月十二日修正前公司法第二十九
條規定辦理，該公司法第二十九條第二項第三款並規定，經理人之委任，在股份有限
公司者，須有董事過半數之同意，上訴人所指之上開協定書，被上訴人既謂未經其董
事會同意，上訴人復不能舉證證明該協定書內容業經被上訴人董事會同意其事，該協
定書對被上訴人自不發生法律上之效力。上訴人主張連文祥為被上訴人總經理僱用其
為公司工作屬連某職權範圍，被上訴人不得以經理權之限制對抗善意之其個人一節，
即非足取。其次，依被上訴人提出之八十五年四月六日董事會決議紀錄、同年四月十
一日公司新總字第八五○四一一○一號公文暨上訴人行使經理職務之簽呈等件，堪認
上訴人自八十四年七月十六日起至被上訴人任職，初任執行部副總經理，旋於八十五
年四月六日經被上訴人董事會決議擔任工程部經理（實際為副總經理），該次董事會
並已通過其薪資報酬，由上訴人欣然接受而行使其工程部經理職務等情屬實，顯見兩
造間已因上述八十五年四月六日被上訴人公司之董事會決議而成立新的契約關係。另
被上訴人董事會於八十五年六月二十五日決議由上訴人自同年八月一日擔任總經理時
，被上訴人即與上訴人協議以統一薪資即月薪十三萬元及年終盈餘方式支給，嗣上訴
人亦按月領取該薪資及年終盈餘之事實，亦據被上訴人提出該董事會決議紀錄、簽呈
、八十五年暨八十六年度被上訴人公司盈餘分配表、股東常會決議紀錄及薪資表等件
為證，參諸上訴人於八十五年七月份尚領取十五萬元薪資，迨至同年八月份以後即改
領取十三萬元薪資以及證人連文祥證稱上訴人經協調薪資後有同意一個月薪資十二萬
元並補貼機票一萬元始接受總經理職務云云觀之，益見被上訴人辯稱上訴人自八十五
年八月一日即與其協調同意以統一薪資每月十三萬元方式支給並領取年終盈餘等語，
誠非虛妄。又上訴人自任職被上訴人公司執行部副總經理以至總經理職務，並未參與
公司實際生產業務，應為被上訴人公司實施管理權之人，且具有獨立裁量權而屬公司
法所委任負責事業經營之經理人，其與被上訴人間自無勞基法相關規定之適用。從而
，上訴人本於勞基法及協定書之法律關係，訴請被上訴人給付上述預告期間工資、資
遣費、八十七年一月未發薪資、紅利金計三百五十二萬五千一百三十元及機票款項
美金一萬二千一百三十一元各本息，即非正當，不應准許，為其心證之所由得，並說
明上訴人其他主張及攻擊方法，因何不足取及不逐一審酌之理由，爰維持第一審所為
上訴人敗訴之判決，駁回其上訴。
一關於廢棄發回部分（即原判決關於駁回上訴人請求給付八十七年一月份未發薪資六
萬六千九百二十三元本息之上訴部分）：
查上訴人於八十八年三月十八日第一審言詞辯論期日即主張稱：「八十七年公司做成
會議共有十九人，通過解聘只有九人，決議不合法，並沒有解任原告（誤載為被告）
」云云（見一審卷(一)一○○頁），並於原審提出被上訴人公司八十六年十二月二十七
日董事會議事錄為憑（見原審卷一四九頁），依該董事會議事錄所載，出席人員除主
席方醫良外，尚有劉財源等十七人，關於上訴人續聘案決議表決結果為贊成續聘案七
票，反對續聘案九票。該決議解任上訴人是否符合上開公司法第二十九條第三款須有
董事過半數同意之規定？此與上訴人得否請求被上訴人給付八十七年一月份未發薪資
本息所關頗切。原審對於上訴人此項重要之攻擊方法，恝置不論，復未於判決理由項
下說明其取捨意見，徒以上開理由遽為上訴人此部分敗訴之判決，難謂無判決不備理
由之違法。上訴論旨執以指摘原判決關此部分為不當，求予廢棄，非無理由。
二關於駁回上訴部分（即原判決關於駁回上訴人請求給付其餘三百四十五萬八千二百
零七元暨美金一萬二千一百三十一元各本息之上訴部分）：
原審本於上開理由而為此部分上訴人敗訴之判決，經核於法並無違背。上訴論旨，仍
執陳詞，並就原審贅述部分及其他與原判決結果不生影響之理由，指摘原判決關此部
分為不當，聲明廢棄，非有理由。
據上論結，本件上訴為一部有理由，一部無理由，依民事訴訟法第四百七十七條第一
項、第四百七十八條第一項、第四百八十一條、第四百四十九條第一項、第七十八條
，判決如主文。
中      華      民      國    九十一    年      十      月      九      日
                              最高法院民事第五庭
                                  審判長法官  朱  錦  娟
                                        法官  顏  南  全
                                        法官  蘇  達  志
                                        法官  許  澍  林
                                        法官  葉  勝  利
      右正本證明與原本無異
                                              書  記  官
中      華      民      國    九十一    年      十      月     十八     日
